【裁判字號】    92,易,1152
【裁判日期】    920516
【裁判案由】    竊盜
【裁判全文】
臺灣板橋地方法院刑事判決                        九十二年度易字第一一五二號
    公  訴  人  臺灣板橋地方法院檢察署檢察官
    被      告  乙○○
右列被告因竊盜案件，經檢察官提起公訴（九十一年度偵字第一一二九六號、第一四
五五五號），本院判決如左：
    主  文
乙○○共同連續攜帶兇器毀壞門扇竊盜未遂，處有期徒刑伍月，如易科罰金，以參佰
元折算壹日，扣案之Ｔ字手把壹把沒收。
    事  實
一、乙○○與丙○○（係同案被告，另併由臺灣高等法院審理中）共同基於意圖為自
    己不法之所有之犯意聯絡，於民國九十一年四月二十七日凌晨五時許，持其所有
    客觀上具危險性足供兇器使用之Ｔ字手把（即丙○○另併部分扣案之丁字型起子
    ）一把，以破壞大門內門鎖之方式，欲侵入甲○○設於臺北縣板橋市○○路○段
    一Ｏ二號二樓之「邑芙美容美體」店（兼住宅，毀損部分未據告訴），而著手行
    竊，嗣因遭人發覺致未能竊盜得逞；復於同年六月初某日下午某時許，持同一兇
    器，以破壞大門內門鎖之方式（毀損部分未據告訴），欲侵入戊○○設於臺北縣
    板橋市○○路○段六十號三樓之住宅，而著手行竊，嗣因遭人發覺致未能竊盜得
    逞。嗣經警查獲，並扣得丙○○所有供犯罪所用之上開Ｔ字手把一把。
二、案經臺北市政府警察局移送臺灣板橋地方法院檢察署檢察官偵查起訴。
    理  由
一、訊據被告乙○○矢口否認有上開竊盜之犯行，辯稱：伊並未參與竊盜犯行，警察
    說要把伊姐姐押回警局。伊是受到迫害才如此自白，伊跟姊夫（同案被告丙○○
    ）出去的時候，姊夫有告訴伊他在那裡犯案，所以伊知道作案的地點云云。惟查
    ，右揭事實，業據被告於九十一年六月二十五日警詢時自白不諱（見臺北市政府
    警察局刑案偵查卷第六頁正反面－附於臺灣板橋地方法院檢察署九十一年度偵字
    第一四五五五號卷），核與證人即同案被告丙○○於九十一年七月四日經警方借
    提查案時所證述「由丙○○與李坤森破壞門鎖，由乙○○把風，而一起為本件之
    二次犯行」之情節相符（見臺灣板橋地方法院檢察署九十一年度偵字第一一二九
    六號偵查卷第四十七頁正反面，嗣經檢察官訊問時，同案被告丙○○亦供稱該次
    借提所為之警詢時筆錄內容實在，見同卷第五十一頁正反面），亦與被害人甲○
    ○、戊○○分別於警詢時及本院審理時所指述之情節相符，復據證人即承辦員警
    丁○、歐陽俊、陳立峰、廖述寅分別於檢察官偵查中及本院審理時證述明確，並
    有上開Ｔ字手把一把扣案可佐。且上開扣案之Ｔ字手把一把，外型完好，係金屬
    材質，客觀上具危險性，足以危害人體，可供兇器使用等情，業經本院勘驗屬實
    ，有勘驗筆錄在卷可稽。至證人即同案被告丙○○事後雖於九十一年十月三十一
    日、九十一年十一月八日經警方借提查案時及檢察官偵查中均翻異前供而表示係
    其自己一人單獨行竊（含本件之犯行），被告並未參與行竊云云，既與其初供不
    符，復未能舉證以實其說，自難採信。綜上所陳，足見被告所為之上開辯解，尚
    無足採。事證明確，被告之犯行堪以認定。
二、核被告所為，係犯刑法第三百二十一條第二項、第一項第二款、第三款之攜帶兇
    器毀壞門扇竊盜未遂罪。公訴人漏引同條項第三款，尚有未洽，併予明。被告
    與同案被告丙○○就上開之罪，彼此之間，互有犯意聯絡及行為分擔，為共同正
    犯。其先後二次上開之犯行，時間緊接，罪名相同，顯係基於概括犯意而為，應
    依連續犯之規定論以攜帶兇器毀壞門扇竊盜未遂一罪，並加重其刑。又被告著手
    行竊，於尚未得手之際，即遭警查獲，顯係已著手於竊盜犯行之實行而不遂，為
    未遂犯，應依刑法第二十六條前段之規定減輕其刑，並依法先加後減。爰審酌被
    告之品行、智識程度、生活狀況，其因一時貪念，致有本件之犯行，被告犯罪尚
    未達於既遂之程度，其犯罪之動機、目的、手段、犯罪所生之危害、犯罪後之態
    度等一切情狀，量處如主文所示之刑，並諭知易科罰金之折算標準，以示懲儆。
三、扣案之Ｔ字手把一把，係同案被告丙○○所有供其與被告共犯本件竊盜罪所用之
    物，業據同案被告丙○○於警詢時供明在卷，應依刑法第三十八條第一項第二款
    宣告沒收。
據上論斷，應依刑事訴訟法第二百九十九條第一項前段，刑法第三百二十一條第二項
、第一項第二款、第三款、第二十八條、第五十六條、第二十六條前段、第四十一條
第一項前段、第三十八條第一項第二款，罰金罰鍰提高標準條例第二條，判決如主文
。
本案經檢察官伍逸康到庭執行職務
中    華    民    國      九十二      年      五       月     十六      日
                                      臺灣板橋地方法院刑事第一庭
                                          法  官  楊  千  儀
右正本證明與原本無異。
如不服本判決，應於判決送達後十日內向本院提出上訴狀（應附繕本），上訴於臺灣
高等法院。
              書記官  吳  河  東
中    華    民    國      九十二      年      五       月     十九      日
附錄本案論罪科刑法條全文
刑法第三百二十一條
犯竊盜罪而有左列情形之一者，處六月以上五年以下有期徒刑：
  一、於夜間侵入住宅或有人居住之建築物、船艦，或隱匿其內而犯之者。
  二、毀越門扇、牆垣或其他安全設備而犯之者。
  三、攜帶兇器而犯之者。
  四、結夥三人以上而犯之者。
  五、乘火災、水災或其他災害之際而犯之者。
  六、在車站或埠頭而犯之者。
前項之未遂犯罰之。


司法院資訊處製作；財團法人民間司法改革基金會備份。
